臺灣臺南地方法院臺南簡易庭民事裁定
111年度南全字第12號
聲  請  人  合作金庫商業銀行股份有限公司

法定代理人  雷仲達  
代  理  人  葉韋成  


相  對  人  林榮德即德立手機配件行

上列當事人請求返還借款事件(111年度南簡字第830號)，聲請人
聲請假扣押，本院裁定如下：
    主  文
聲請人以新臺幣捌萬捌仟伍佰肆拾玖元，為相對人供擔保後，得
對相對人之財產在新臺幣貳拾陸萬伍仟陸佰肆拾柒元之範圍內為
假扣押。
相對人如為聲請人供擔保金新臺幣貳拾陸萬伍仟陸佰肆拾柒元或
將請求之金額提存，得免為或撤銷假扣押。
聲請費用新臺幣壹仟元整由相對人負擔。
    理  由
一、聲請意旨略以：相對人於民國110年9月13日日向聲請人申辦
    貸款，借款新臺幣(下同)300,000元，借款期間自110年9月1
    3日起至115年9月13日。詎相對人自111年3月30日起即未依
    約繳款，依約喪失期限利益，視為全部到期。相對人尚積欠
    聲請人本金265,647元及利息、違約金，迄今仍未清償，迭
    經催討，均置之不理。又相對人於於金融聯合徵信中心債務
    資料，尚積欠其他保證債務，亦未正常繳款，且經聲請訪查
    相對人營業場所，無人接應，致電亦無法聯繫然相對人財產
    有限，此舉顯有浪費財產，增加負擔之情形。綜上，足見相
    對人顯已喪失清償能力而陷於無資力之狀態，如不予及時聲
    請實施假扣押，而任相對人自由處分財產，日後恐有不能強
    制執行或甚難執行之虞，聲請人為保全強制執行，願提供擔
    保以補釋明之不足，爰依民事訴訟法第522條第1項規定，請
    准聲請人提供擔保就相對人所有財產於265,647元之範圍內
    予以假扣押等語。
二、按債權人就金錢請求或得易為金錢請求之請求，欲保全強制
    執行者，得聲請假扣押；又假扣押非有日後不能強制執行或
    甚難執行之虞者，不得為之，民事訴訟法第522條第1項、第
    523條第1項分別定有明文。又請求及假扣押之原因，應釋明
    之；前項釋明如有不足，而債權人陳明願供擔保或法院認為
    適當者，法院得定相當之擔保，命供擔保後為假扣押；又假
    扣押裁定內，應記載債務人供所定金額之擔保或將請求之金
    額提存，得免為或撤銷假扣押，民事訴訟法第526條第1項、
    第2項、第527條亦分別定有明文。而所謂有不能強制執行或
    甚難執行之虞者，乃指如債務人浪費財產，增加負擔，就其
    財產為不利益之處分，恐將達於無資力之狀態，或債務人逃
    匿或逃避遠方等情形而言。至所謂釋明，係指當事人提出之
    證據，僅使法院生薄弱之心證，相信其主張大概如此者即可
    。而釋明事實上主張，得用可使法院信其主張為真實之一切
    證據，亦即供釋明之證據，無庸遵守嚴格之證據程序。
三、經查，聲請人聲請本件假扣押所主張之清償債務請求，業據
    其提出借據、授信約定書、放款相關貸放資料查詢單及借戶
    全部資料查詢單等件附卷為證，可認為其就請求之事實有相
    當之釋明。又就本件假扣押之原因部分，聲請人主張相對人
    屢經催討迄不給付，且依相對人之金融聯合徵信中心債務資
    料顯示其仍另有保證債務，顯有浪費財產、增加負擔之情云
    云，亦提出催告通知函、郵件收件回執及相對人之聯合徵信
    中心信用查詢為佐，可信聲請人之主張尚非無據，足認相對
    人有逃匿無蹤及聲請人對於相對人之財產，將來有不能強制
    執行或甚難執行之虞。雖其釋明尚有不足，惟聲請人既陳明
    願供擔保以補釋明之不足，應認足補其釋明之欠缺，爰依上
    揭規定酌定相當之擔保金額，命聲請人供擔保後，得對於相
    對人之財產於265,647元之範圍內為假扣押。另併依民事訴
    訟法第527條規定，諭知相對人如為聲請人供擔保或將聲請
    人請求之金額提存，得免為或撤銷假扣押。
四、依民事訴訟法第526條第2項、第527條、第95條、第78條，
    裁定如主文。
中　　華　　民　　國　　111 　年　　6 　　月　　21　　日
                  臺灣臺南地方法院臺南簡易庭
                                  法　官　田玉芬
以上正本係照原本作成。
如不服本裁定，應於送達後10日內，向本院提出抗告狀並繳納抗
告費新臺幣1,000元。
中　　華　　民　　國　　111 　年　　6 　　月　　21　　日
　　　　　　　　　　　　　　　　　書記官  林彥汝